臺灣雲林地方法院刑事判決　　　　　　　　　　　　九十二年度交易字第一二三號
　　公　訴　人　臺灣雲林地方法院檢察署檢察官
　　被　　　告　乙○○
右列被告因過失傷害案件，經檢察官聲請簡易判決處刑（九十二年度偵字第二六一六
號），由本院斗六簡易庭簽准改依通常程序審理，於本院準備程序進行中，被告就被
訴事實為有罪之陳述，經本院合議庭裁定改依簡式審判程序審理，判決如左：
    主  文
乙○○因過失傷害人，處拘役參拾日，如易科罰金，以參佰元折算壹日。
    事  實
一、乙○○於民國九十二年一月十日中午十二時許，駕駛車牌號碼六Ｌ－三○八二號
    自用小客車，沿雲林縣莿桐鄉○○路由南往北方向行駛，於同日中午十二時四十
    五分許，行經該光復路與義昌巷之無號誌交岔路口，欲左轉穿越對向車道，進入
    義昌巷時，原應注意車前狀況，並隨時採取必要之安全措施，及汽車行駛至無號
    誌之交岔路口，轉彎車應暫停讓直行車先行，而依當時天候為晴天，日間有自然
    光線，路面乾燥、無缺陷、無障礙物，視距良好等客觀環境狀況，亦無不能注意
    之情形，因對向車道之自小客車暫停讓乙○○之自小客車左轉，乙○○竟疏未注
    意對向車道之來車動向，即貿然左轉欲進入義昌巷，適有丁○○騎乘車牌號碼Ｔ
    ＷＧ－○七三號輕機車，沿該光復路外側車道由北往南方向，行駛至該無號誌交
    岔路口，疏未減速反超速行駛，亦疏未注意車前狀況，雙方因上開過失，致所駕
    車輛不及煞閃，乙○○所駕駛之自小客車車頭前方，遂於往南行向車道之路口內
    ，與丁○○所騎乘之輕機車左側車身發生碰撞，造成丁○○人車倒地，致其受有
    頭部外傷、腦震盪、右耳出血、鼻出血、臉挫擦傷、齒槽骨折、牙齒斷裂、左手
    左腿挫擦傷等傷害。乙○○肇事後，於犯罪未被發覺前，即以電話報警，並向前
    往處理車禍有犯罪偵查權之警員自首犯罪，而接受裁判。
二、案經丁○○訴由雲林縣警察局斗六分局報請臺灣雲林地方法院檢察署檢察官偵查
    後聲請簡易判決處刑。
    理  由
一、程序方面：
    本件被告乙○○經檢察官聲請簡易判決處刑，經本院改依通常程序審理，而其所
    犯為死刑、無期徒刑、最輕本刑為三年以上有期徒刑之罪或高等法院管轄第一審
    案件以外之案件，而於本院準備程序進行中，被告就被訴事實為有罪之陳述，經
    法官告知簡式審判程序之旨，並聽取公訴人、被告之意見後，經本院合議庭裁定
    由受命法官獨任進行簡式審判程序，合先敘明。
二、認定犯罪事實所憑之證據及理由：
  (一)上述事實，已經被告乙○○於警訊、偵查及本院審理時坦白承認。
  (二)被告之自白與告訴人丁○○於警訊、檢察官偵查及本院審理時所述相符。
  (三)按汽車行駛時，駕駛人應注意車前狀況，並隨時採取必要之安全措施；又汽車行
    駛至無號誌之交岔路口，轉彎車應暫停讓直行車先行，道路交通安全規則第九十
    四條第三項及第一百零二條第一項第二款分別定有明文，此為駕駛人於駕駛車輛
    時應注意，並能注意遵守之事項。
  (四)依警察繪製之道路交通事故調查報告表(一)、(二)所載及現場照片四張所示，被告肇
    事當時天候為晴天、日間有自然光線、路面乾燥、無缺陷、無障礙物，視距良好
    等客觀環境狀況，被告並無不能注意之情形。
  (五)本件肇事路口為無號誌之交岔路口，若被告駕駛車號六Ｌ－三○八二號自小客車
    行經該交岔路口能注意前方之對向來車狀況，應不致於發生與對向由告訴人所騎
    乘之車號ＴＷＧ－○七三號輕機車發生碰撞之情形，但被告之自小客車車頭竟與
    告訴人所騎乘之機車發生碰撞，足見被告駕車行經該無號誌交岔路口，欲左轉進
    入義昌巷時，並未注意車前狀況，其為轉彎車亦未暫停讓告訴人之直行車先行。
    被告就本件車禍事故之發生有過失，可以認定。
  (六)本件車禍之肇事責任經本院送請臺灣省嘉雲區車輛行車事故鑑定委員會鑑定，該
    委員會認「一、乙○○駕駛自小客車，行經無號誌交岔路口，左轉彎車未讓直行
    車先行，為肇事主因。二、丁○○駕駛輕機車，行經無號誌交岔路口，未減速反
    超速行駛且未注意車前狀況，為肇事次因。」，嗣再送請臺灣省車輛行車事故覆
    議鑑定委員會覆議結果認「依卷附跡證資料研議結論，照原鑑定意見」，亦與本
    院上開認定相符，有該鑑定委員會九十二年十二月三日嘉鑑字第九二一三八四號
    函附之鑑定意見書，及該覆議鑑定委員會九十三年四月五日府覆議字第九三一○
    一四一號函在卷可憑。
  (七)告訴人因本件車禍事故受有頭部外傷、腦震盪、右耳出血、鼻出血、臉挫擦傷、
    齒槽骨折、牙齒斷裂、左手左腿挫擦傷等傷害，有告訴人提出之華濟醫院診斷證
    明書二紙可參，告訴人之受傷結果與被告之上開過失行為間，有相當因果關係，
    被告自應負過失傷害人之罪責。
  (八)告訴人丁○○行經肇事之交岔路口，疏未減速反超速行駛，亦疏未注意車前狀況
    ，就本件車禍事故之發生亦有過失，但被告並不得以此而免除其過失責任。
三、論罪科刑之理由：
  (一)被告所為，觸犯刑法第二百八十四條第一項前段之過失傷害罪。
  (二)被告於肇事後，即以電話報案，已經被告陳明在卷，並於警員前往現場處理時，
    即向有偵查犯罪之警員丙○○承認其為肇事者，而接受裁判，已據證人丙○○到
    庭證述明確，被告對於未發覺之犯罪自首而接受裁判，應依刑法第六十二條前段
    規定減輕其刑。
  (三)審酌被告並無前科，素行尚良好，於本案中因駕車一時疏忽，造成告訴人受有傷
    害，依被告之行為雖為肇事主因，但告訴人之騎車行為亦有過失，而告訴人所受
    之傷害並非嚴重，被告與告訴人未能達成民事和解，及被告事後坦承犯行，態度
    尚良好等一切情狀，量處如主文所示之刑，並諭知如易科罰金，以銀元三百元（
    即新臺幣九百元）折算一日。
四、適用之法條：
  (一)刑事訴訟法第四百五十二條、第二百七十三條之一第一項、第二百九十九條前段
    。
  (二)刑法第二百八十四條第一項前段、第六十二條前段、第四十一條第一項前段。
  (三)罰金罰鍰提高標準條例第一條前段、第二條。
本案經檢察官甲○○到庭執行職務。
中      華      民      國      九十三      年    五    月    二十一    日
                                  臺灣雲林地方法院刑事第三庭
                                          法  官  廖  國  勝
右正本證明與原本無異。
如不服本判決，應於判決送達後十日內，向本院提出上訴狀。（須附繕本）
                                          書記官  林  汎  柏
中      華      民      國      九十三      年    五    月    二十一    日
中華民國刑法第二百八十四條
 (過失傷害罪)
因過失傷害人者，處六月以下有期徒刑、拘役或五百元以下罰金，致重傷
者，處一年以下有期徒刑、拘役或五百元以下罰金。
從事業務之人，因業務上之過失傷害人者，處一年以下有期徒刑、拘役或
一千元以下罰金，致重傷者，處三年以下有期徒刑、拘役或二千元以下罰
金。
